臺灣臺中地方法院刑事判決
111年度金訴字第656號
公  訴  人  臺灣臺中地方檢察署檢察官
被      告  鄭名志


上列被告因洗錢防制法等案件，經檢察官提起公訴（111年度偵
字第9964號）及移送併辦（111年度偵字第18404號、第21687號
、第22902號、第22920號、第22924號、第25677號、第26165號
、第27110號、第28123號），被告於準備程序中就被訴事實為有
罪之陳述，經告知簡式審判程序之旨，並聽取當事人之意見後，
經本院合議庭裁定由受命法官獨任進行簡式審判程序，本院判決
如下：
    主    文
癸○○幫助犯洗錢防制法第十四條第一項之洗錢罪，處有期徒刑參
月，併科罰金新臺幣壹萬伍仟元，罰金如易服勞役，以新臺幣壹
仟元折算壹日。
    犯罪事實
一、癸○○依一般社會生活通常經驗，可預見將個人金融帳戶之存
    摺、金融卡、密碼交予身分不詳之成年人使用，可能以該金
    融帳戶遂行財產上犯罪之目的及掩飾、隱匿犯罪所得流向，
    竟不顧他人可能受害之危險，仍以縱若有人持以犯罪亦無違
    反其本意之幫助詐欺取財及幫助洗錢之不確定故意，於民國
    110年9月至10月間之不詳時點，以通訊軟體Messenger傳送訊
    息之方式，將其所申設之彰化商業銀行帳號000-0000000000
    0000號帳戶（下稱彰化銀行帳戶）及合作金庫商業銀行帳號
    000-0000000000000號帳戶（下稱合庫銀行帳戶）之網路銀
    行帳號、密碼，一併提供予某真實姓名、年籍不詳之成年人（
    無證據證明為未成年人）使用。嗣該真實年籍、姓名不詳之
    成年人取得癸○○上開彰化銀行及合庫銀行帳戶後，即基於詐
    欺取財及洗錢等犯意聯絡，於附表編號1至10所示時間、以附
    表編號1至10所示方式，詐騙壬○○、己○○、丙○○、辛○○、戊○○、子○○、丁○○、庚○○、甲○○、洪玉芳等人，至渠等均因陷
    於錯誤，而分別依指示匯款至癸○○之彰化銀行及合庫銀行帳
    戶內，並旋遭該真實年籍、姓名不詳之成年人以網路銀行轉
    帳之方式轉出一空。嗣壬○○、己○○、丙○○、辛○○、戊○○、子
    ○○、丁○○、庚○○、甲○○、洪玉芳等人察覺受騙後報警處理，
    始循線查悉上情。
二、案經壬○○訴由宜蘭縣政府警察局礁溪分局；辛○○訴由花蓮縣
    警察局花蓮分局；洪玉芳訴由新北市政府警察局三重分局；
    丁○○、庚○○訴由臺中市政府警察局第六分局、霧峰分局；子
    ○○訴由臺南市政府警察局第四分局；丙○○、戊○○訴由高雄市
    政府警察局鳳山分局及南投縣警察局埔里分局、嘉義市政府
    警察局第一分局報告臺灣臺中地方檢察署檢察官偵查起訴。
    理    由
一、本案被告癸○○所犯非死刑、無期徒刑、最輕本刑為3年以上
    有期徒刑之罪，或高等法院管轄第一審之案件，被告於本院
    準備程序中，就前揭被訴事實為有罪之陳述，經受命法官告
    以簡式審判程序之旨，並聽取公訴人、被告意見後，本院認
    無不得或不宜改依簡式審判程序進行之處，爰依刑事訴訟法
    第273條之1第1項、第284條之1規定，經合議庭評議後，裁
    定本案由受命法官獨任進行簡式審判程序，是本案之證據調
    查，依刑事訴訟法第273條之2規定，不受同法第159條第1項
    、第161條之2、第161條之3、第163條之1及第164條至第170
    條規定之限制，合先敘明。
二、認定犯罪事實所憑之證據及理由
（一）上揭犯罪事實，業據被告於本院審理時坦認在卷，並有彰
      化商業銀行太平分行111年1月5日彰銀太平字第0000000A
      號函、111年3月23日彰銀太平字第0000000A號函暨所附被
      告彰化銀行帳戶開戶資料及交易明細、帳戶個資檢視、合
      作金庫商業銀行北大里分行110年12月8日合金北大里字00
      00000000號函、111年5月19日合金北大里字第1110001568
      號函暨所附被告合庫銀行帳戶開戶資料及交易明細、存摺
      及提款卡補辦紀錄、網路銀行綁定之電話號碼等、帳戶個
      資檢視、台灣大哥大資料查詢各1紙在卷可稽（見偵9964
      號卷第21頁至第28頁、第35頁、第85頁至第104頁、第107
      頁；見偵18404號卷第39頁至第48頁、第155頁至第165頁
      ；偵22924號卷第15頁；偵22902號卷第23頁至第34頁），
      足徵被告自白與事實相符，堪以信採。
（二）又附表編號1至10所示之告訴人壬○○、丙○○、辛○○、戊○○
      、子○○、丁○○、庚○○、洪玉芳及被害人己○○、甲○○遭詐騙
      部分，則分別有：①告訴人壬○○遭詐騙部分，有告訴人壬○○於警詢所為指訴、內政部警政署反詐騙諮詢專線記錄表
      、高雄市政府警察局林園分局林園派出所受理詐騙帳戶通
      報警示簡便格式表、新光銀行國內匯款申請書（兼取款憑
      條）、告訴人壬○○之新光銀行帳戶存摺影本各1份、網頁
      及對話記錄截圖共6張附卷可參（見偵9964號卷第17頁至
      第20頁、第31頁、第41頁至第57頁）；②被害人己○○遭詐
      騙部分，有被害人己○○於警詢所為指訴、內政部警政署反
      詐騙諮詢專線紀錄表、新北市政府警察局土城分局廣福派
      出所受理各類案件紀錄表、受理詐騙帳戶通報警示簡便格
      式表、金融機構聯防機制通報單各1紙及對話紀錄及轉帳
      紀錄擷圖共8張附卷可參（見偵21687號卷第15頁至第29頁
      、第39頁）；③告訴人丙○○遭詐騙部分，有告訴人丙○○於
      警詢所為指訴、內政部警政署反詐騙諮詢專線紀錄表、雲
      林縣政府警察局斗六分局莿桐派出所受理各類案件紀錄表
      、金融機構聯防機制通報單、京城銀行匯款委託書各1份
      及對話紀錄及網頁擷圖共21張附卷可參（見偵18404號卷
      第75頁至第80頁、第83頁、第87頁、第95頁、第97頁至第
      103頁）；④告訴人辛○○遭詐騙部分，有告訴人辛○○於警詢
      所為指訴共2份、新竹縣政府警察局新埔分局褒忠派出所
      受理詐騙帳戶通報警示簡便格式表、台灣中小企業銀行匯
      款申請書（匯款人證明聯）、金融機構聯防機制通報單各
      1紙、對話紀錄及投資頁面擷圖共10張附卷可參（見偵229
      24號卷第27頁至第45頁、第59頁、第59頁至第61頁）；⑤
      告訴人戊○○遭詐騙部分，有告訴人戊○○於警詢所為指訴、
      內政部警政署反詐騙諮詢專線紀錄表、新北市政府警察局
      板橋分局沙崙派出所受理各類案件紀錄表、受理詐騙帳戶
      通報警示簡便格式表、金融機構聯防機制通報單、彰化銀
      行存款憑條各1紙附卷可參（見偵22902號卷第37頁至第39
      頁、第43頁、第48頁、第57頁、第66頁）；⑥告訴人子○○
      遭詐騙部分，有告訴人子○○於警詢所為指訴、內政部警政
      署反詐騙諮詢專線紀錄表、新北市政府警察局中和分局景
      安派出所受理各類案件紀錄表、受理詐騙帳戶通報警示簡
      便格式表、金融機構聯防機制通報單各1份及對話紀錄擷
      圖共45張附卷可參（見偵22920號卷第25頁至第51頁、第5
      5頁至第56頁、第65頁、第87頁、第101頁）；⑦告訴人丁○○遭詐騙部分，有告訴人丁○○於警詢所為指訴、內政部警
      政署反詐騙諮詢專線紀錄表、臺北市政府警察局中山分局
      建國派出所受理詐騙帳戶通報警示簡便格式表各1份及對
      話紀錄擷圖共10張附卷可參（見偵25677號卷第39頁至第4
      3頁、第57頁、第115頁至第122頁）；⑧告訴人庚○○遭詐騙
      部分，有告訴人庚○○於警詢所為指訴、內政部警政署反詐
      騙諮詢專線紀錄表、臺中市政府警察局第六分局西屯派出
      所受理各類案件紀錄表、受理詐騙帳戶通報警示簡便格式
      表、金融機構聯防機制通報單各1份及對話紀錄擷圖共10
      張附卷可參（見偵26165號卷第39頁至第45頁、第49頁、
      第81頁）；⑨被害人甲○○遭詐騙部分，有被害人甲○○於警
      詢所為指訴、桃園市政府警察局龜山分局大埔派出所受理
      各類案件紀錄表、受理詐騙帳戶通報警示簡便格式表、金
      融機構聯防機制通報單各1份及對話紀錄擷圖共5張附卷可
      參（見偵27110號卷第25頁至第39頁、第43頁、第79頁、
      第139頁至第143頁、第149頁）；⑩告訴人洪玉芳遭詐騙部
      分，有告訴人洪玉芳於警詢所為指訴、內政部警政署反詐
      騙諮詢專線紀錄表、新北市政府警察局三重分局中興橋派
      出所受理詐騙帳戶通報警示簡便格式表、金融機構聯防機
      制通報單、渣打銀行國內（跨行）匯款交易明細各1份及
      對話紀錄擷圖共20張附卷可參（見偵28123號卷第11頁至
      第15頁、第45頁、第93頁至第111頁、第135頁），此部分
      事實亦可認定。
（三）本案事證明確，被告犯行堪以認定，應予依法論科。
三、論罪科刑
（一）按刑法上之幫助犯，係對於犯罪與正犯有共同之認識，而
       以幫助之意思，對於正犯資以助力，而未參與實施犯罪
      之 行為者而言（最高法院75年度台上字第1509號、84年
      度台 上字第5998號、88年度台上字第1270號判決意旨參
      照）。 查被告將其所有之彰化銀行及合庫銀行帳戶之網
      路銀行帳號、密碼等相關資料一併提供予不詳之人，雖使
      該不詳之人得以基於詐欺取財、洗錢之犯意，向告訴人壬○○、丙○○、辛○○、戊○○、子○○、丁○○、庚○○、洪玉芳及被
      害人己○○、甲○○等人施以詐術，致告訴人壬○○、丙○○、辛○○、戊○○、子○○、丁○○、庚○○、洪玉芳及被害人己○○、甲○○均因陷於錯誤，而依指示匯款至被告彰化銀行及合庫銀
      行帳戶內，並旋以網路銀行提領一空，用以遂行詐欺取財
      犯行，惟被告單純提供上開二金融帳戶之網路銀行帳戶及
      密碼供人使用之行為，並不等同於向告訴人壬○○、丙○○、
      辛○○、戊○○、子○○、丁○○、庚○○、洪玉芳及被害人己○○、
      甲○○等人施以欺罔之詐術行為或直接掩飾隱匿詐欺之犯罪
      所得，且本案尚無證據證明被告有參與詐欺取財犯行或洗
      錢之構成要件行為；是核被告所為，係犯刑法第30條第1
      項前段、第339條第1項之幫助詐欺取財罪，及刑法第30條
      第1項前段、洗錢防制法第14條第1項之幫助洗錢罪。
（二）被告以一同時交付二金融帳戶網路銀行帳號、密碼之行為
      ，致使附表編號1至10所示告訴人及被害人受有如附表編
      號1至10所示損害，觸犯數個幫助詐欺取財罪，為同種想
      像競合犯，應依刑法第55條規定，從一重論以幫助詐欺取
      財罪論處。又以一行為觸犯幫助詐欺取財罪與幫助一般洗
      錢罪2罪名，亦為想像競合犯，應依刑法第55條規定從一
      重以幫助一般洗錢罪處斷。臺灣臺中地方檢察署111年度
      偵字第18404號、第21687號、第22902號、第22920號、第
      22924號、第25677號、第26165號、第27110號、第28123
      號移送併辦部分，與起訴而經本院認定之有罪部分，有想
      像競合犯之裁判上一罪關係，本院自應併予審理。而本案
      被告並未實際參與詐欺、洗錢等犯行，所犯情節較正犯為
      輕，爰均依刑法第30條第2項規定，減輕其刑；又被告於
      審理中自白本案洗錢犯行，應依洗錢防制法第16條第2項
      規定減輕其刑，並遞減輕之。
（三）爰以行為人責任為基礎，審酌被告明知金融帳戶管理之重
      要性，不顧任意將之交付與他人，極可能造成不確定之被
      害人金錢上之重大損害，並掩飾了犯罪所得之去向，復致
      使執法人員難以追查正犯之真實身分，竟恣意將彰化銀行
      及合庫銀行帳戶之網路銀行帳號及密碼交付他人，顯見其
      法治觀念薄弱，除助長詐欺犯罪之猖獗，敗壞社會風氣，
      並增加被害人尋求救濟及偵查犯罪之困難，所為殊值非難
      ；兼衡本案告訴人及被害人因遭詐欺而於上開附表編號1
      至10所示時間、匯入附表編號1至10所示金額，至被告上
      開彰化銀行及合庫銀行帳戶內，因而所受之損害；惟念及
      被告本身並未實際參與本案詐欺取財、洗錢等犯行、可非
      難性較小，且犯後終知坦認犯行及告訴人壬○○成立調解之
      犯後態度（見本院卷第45頁至第50頁）；暨被告自陳高職
      畢業之智識程度，擔任超商店員，及尚可之家庭經濟狀況
      （見本院卷第184頁被告111年7月13日簡式審判筆錄），
      併酌以被告犯罪動機、目的、手段、犯罪所生之危害等一
      切情狀，量處如主文所示之刑，並諭知罰金易服勞役之折
      算標準。又被告所犯之幫助洗錢罪，其法定刑為「7年以
      下有期徒刑」，顯與刑法第41條第1項規定得易科罰金之
      罪以所犯最重本刑為「5年以下有期徒刑以下之刑之罪」
      者要件未合，依法自不得諭知易科罰金之折算標準，附此
      敘明。
四、沒收部分
（一）按沒收兼具刑罰與保安處分之性質，以剝奪人民之財產權
      為內容，係對於人民基本權所為之干預，自應受法律保留
      原則之限制。共同犯罪行為人之組織分工及不法所得，未
      必相同，特別是集團性或重大經濟、貪污犯罪，彼此間犯
      罪所得之分配懸殊，其分配較少甚或未受分配之人，如仍
      應就全部犯罪所得負連帶沒收之責，超過其個人所得之剝
      奪，無異代替其他犯罪參與者承擔刑罰，顯失公平。故共
      同犯罪之人，其所得之沒收，應就各人分得之數為之（最
      高法院104年度台上字第2986號判決及104年度第14次刑事
      庭會議決議意旨參照）。是以犯罪所得之沒收、追徵，應
      就各人分受所得之數為沒收。查被告自承未因本案而獲取
      報酬（見本院卷第40頁），且卷內亦無證據證明被告有因
      本案獲取任何報酬，因認被告本案未獲取犯罪所得，而無
      從宣告沒收。
（二）又洗錢防制法第18條第1項固規定「犯第14條之罪，其所
      移轉、變更、掩飾、隱匿、收受、取得、持有、使用之財
      物或財產上利益，沒收之；犯第15條之罪，其所收受、持
      有、使用之財物或財產上利益，亦同」，此一規定採取義
      務沒收主義，只要合於前述規定，法院即應為相關沒收之
      諭知，然該洗錢行為之標的是否限於行為人所有者始得宣
      告沒收，法無明文，實務上一向認為倘法條並未規定「不
      問屬於犯罪行為人與否均沒收」時，自仍以屬於被告所有
      者為限，始應予沒收。暨參諸最高法院100年度台上字第5
      026號判決「毒品危害防制條例第19條第1項關於沒收之規
      定，固採義務沒收主義，凡犯同條例第4條至第9條、第12
      條、第13條或第14條第1項、第2項之罪者，其供犯罪所用
      或因犯罪所得之財物，均應諭知沒收。但該法條並未規定
      『不問屬於犯罪行為人與否』，均沒收之，自仍以屬於被告
      所有者為限，始應予以沒收」之意旨，本院認在洗錢防制
      法並未規定「不問屬於犯罪行為人與否」之情形下，自宜
      從有利於被告之認定。從而，被告本案洗錢標的金額，即
      告訴人及被害人匯入之款項，惟卷內除無證據證明匯入、
      提領出之詐欺犯罪所得屬於被告外，亦乏被告已自該不詳
      之人處獲有報酬（即犯罪所得）之事證，爰無依洗錢防制
      法第18條第1項規定沒收洗錢罪之標的（即掩飾之特定犯
      罪所得財物）或依刑法第38條之1第1項前段宣告沒收犯罪
      所得之餘地，附此敘明。　　　
（三）另就被告之彰化銀行及合庫銀行帳戶，雖均為本案犯罪所
      用之物，惟上開物品單獨存在尚不具刑法上之非難性，就
      沒收制度所欲達成之社會防衛目的亦無任何助益，且上開
      二帳戶均已列為警示帳戶，業據被告自陳在卷（見本院卷
      第39頁至第40頁），並有金融機構聯防機制通報單存卷可
      佐（見偵9964號卷第33頁；偵18404號卷第87頁；偵21687
      號卷第20頁；偵22924號卷第61頁；偵22902號卷第57頁；
      偵22920號卷第87頁；偵26165號卷第49頁；偵27110號卷
      第79頁；偵28123號卷第45頁），再遭被告持以利用之可
      能性甚微，欠缺刑法上之重要性，為免耗費司法資源，爰
      參酌刑法第38條之2第2項規定，亦認無諭知沒收、追徵之
      必要，附此敘明。
據上論斷，依刑事訴訟法第273條之1第1項、第299條第1項前段
，洗錢防制法第14條第1項、第16條第2項，刑法第11條、第30條
第1項前段、第2項、第339條第1項、第55條、第42條第3項前段
，刑法施行法第1條之1，判決如主文。
本案經檢察官詹益昌提起公訴及移送併辦，檢察官乙○○到庭執行
職務。
中　　華　　民　　國　　111 　年　　7 　　月　　20　　日
                  刑事第十九庭  法  官  吳逸儒
以上正本證明與原本無異。
如不服本判決應於收受送達後20日內向本院提出上訴書狀，並應
敘述具體理由；其未敘述上訴之理由者，應於上訴期間屆滿後20
日內向本院補提理由書（均須按他造當事人之人數附繕本）「切
勿逕送上級法院」。
告訴人或被害人如不服判決，應備理由具狀向檢察官請求上訴，
上訴期間之計算，以檢察官收受判決正本之日起算。
  　　　　　　　　　　　　　　  書記官  陳俞君 
中　　華　　民　　國　　111 　年　　7 　　月　　20　　日
附表
編號 被害人 詐騙方式 匯款時間、金額（新臺幣） 匯入帳戶 1 （即起訴書） 壬○○ 110年10月23日某時許，不詳之人以通訊軟體LINE暱稱「夢娜 台中美容業29」、「Etrans~易通客服」與壬○○聯繫，向其佯稱：可買賣美金獲利云云，致壬○○陷於錯誤，而依指示於右列時間，在高雄市○○區○○路000號之新光銀行小港分行，以臨櫃轉帳匯款之方式，自其所有帳號000-0000000000000號帳戶匯款右列金額至被告之右列帳戶內，並旋遭不詳之人以網路銀行轉帳之方式轉出一空。 110年10月27日12時27分許，匯款30萬元 被告彰化銀行帳戶 2 （即臺中地檢111年度偵字第18404號等併辦意旨書附表編號1） 己○○ 110年9月27日某時許，不詳之人以通訊軟體LINE暱稱「李文澤」與己○○聯繫，向其佯稱：可投資公司股票獲利云云，致己○○陷於錯誤，而依指示於右列時間，以網路轉帳之方式，自其所有帳號000-00000000000號帳戶匯款右列金額至被告之右列帳戶內，並旋遭不詳之人以網路銀行轉帳之方式轉出一空。 110年10月27日9時32分許，匯款5萬元 被告合庫銀行帳戶    110年10月27日9時32分許，匯款5萬元  3 （即臺中地檢111年度偵字第18404號等併辦意旨書附表編號2） 丙○○ 110年9月初，不詳之人以通訊軟體LINE暱稱「蕭聖賢」與丙○○聯繫，向其佯稱：可投資澳門賭場「英皇國際」買賣美金獲利云云，致丙○○陷於錯誤，而依指示於右列時間，在雲林縣○○市○○路000號之京城銀行斗六分行，以臨櫃轉帳匯款之方式，自其所有帳號000-000000000000號帳戶匯款右列金額至被告之右列帳戶內，並旋遭不詳之人以網路銀行轉帳之方式轉出一空。 110年10月29日15時15分許，匯款3萬元 被告合庫銀行帳戶 4 （即臺中地檢111年度偵字第22924號等併辦意旨書附表編號1） 辛○○ 110年10月2日某時許，不詳之人以通訊軟體LINE暱稱「周瑞宇」與辛○○聯繫，向其佯稱：可投資「澳門新葡京」獲利云云，致辛○○陷於錯誤，而依指示於右列時間，在新竹縣竹北市縣○○路000號之台灣企銀竹北分行，以臨櫃轉帳匯款之方式，自其所有帳號000-00000000000號帳戶匯款右列金額至被告之右列帳戶內，並旋遭不詳之人以網路銀行轉帳之方式轉出一空。 110年10月26日14時12分許，匯款50萬元 被告合庫銀行帳戶 5 （即臺中地檢111年度偵字第22902號等併辦意旨書附表編號2） 戊○○ 110年8月15日20時許，不詳之人以通訊軟體LINE暱稱「林正遠」與戊○○聯繫，向其佯稱：可投資海關扣留之電子元件獲利云云，致戊○○陷於錯誤，而依指示於右列時間，在新北市○○區○○路○段000號之彰化銀行樹林分行，以臨櫃無褶存款之方式，匯款右列金額至被告之右列帳戶內，並旋遭不詳之人以網路銀行轉帳之方式轉出一空。 110年10月27日11時43分許，匯款4萬5000元 被告彰化銀行帳戶 6 （即臺中地檢111年度偵字第22920號等併辦意旨書附表編號3） 子○○ 110年9月24日10時36分許，不詳之人以通訊軟體LINE暱稱「COCO」、「5號客服專線」與子○○聯繫，向其佯稱：可投資獲利云云，致子○○陷於錯誤，而依指示於右列時間，以網路銀行轉帳匯款之方式，自其所有帳號000-00000000000000號帳戶匯款右列金額至被告之右列帳戶內，並旋遭不詳之人以網路銀行轉帳之方式轉出一空。 110年10月28日13時18分許，匯款3萬5000元 被告合庫銀行帳戶    110年10月28日13時36分許，匯款3萬元  7 （即臺中地檢111年度偵字第25677號等併辦意旨書） 丁○○ 110年8月某時，不詳之人以通訊軟體LINE暱稱「劉」、「張筱蒂」與丁○○聯繫，向其佯稱：可投資期貨獲利云云，致丁○○陷於錯誤，而依指示於右列時間，以網路轉帳之方式，自其所有帳號000-000000000000號帳戶匯款右列金額至被告之右列帳戶內，並旋遭不詳之人以網路銀行轉帳之方式轉出一空。 110年10月27日9時35分許，匯款5萬元 被告彰化銀行帳戶    110年10月27日9時39分許，匯款5559元  8 （即臺中地檢111年度偵字第26165號移送併辦意旨書） 庚○○ 110年10月3日，不詳之人以通訊軟體LINE暱稱「陳凱耀」與庚○○聯繫，向其佯稱：可投資獲利云云，致庚○○陷於錯誤，而依指示於右列時間，以網路銀行轉帳匯款之方式，自其所有帳號000-0000000000000號帳戶匯款右列金額至被告之右列帳戶內，並旋遭不詳之人以網路銀行轉帳之方式轉出一空。 110年10月27日12時52分許，匯款1萬元 被告彰化銀行帳戶 9 （即臺中地檢111年度偵字第27110號移送併辦意旨書) 甲○○ 110年9月10日，不詳之人以通訊軟體LINE暱稱「陳俊輝」、「你好未來」與甲○○聯繫，向其佯稱：可投資獲利云云，致甲○○陷於錯誤，而依指示於右列時間，以網路銀行轉帳匯款之方式，自其所有帳號000-00000000000000號、000-0000000000000000號、000-00000000000000號帳戶匯款右列金額至被告之右列帳戶內，並旋遭不詳之人以網路銀行轉帳之方式轉出一空。 110年10月28日9時33分許，匯款5萬元 被告合庫銀行帳戶    110年10月28日12時22分許，匯款5萬元     110年10月28日13時37分許，匯款5萬元     110年10月28日13時39分許，匯款5萬元  10 （即臺中地檢111年度偵字第28123號等併辦意旨書） 洪玉芳 110年9月11日，不詳之人以通訊軟體LINE暱稱「陳明智」與洪玉芳聯繫，向其佯稱：可投資博奕網站獲利云云，致洪玉芳陷於錯誤，而依指示於右列時間，以網路銀行轉帳匯款之方式，自其所有帳號000-00000000000000號帳戶匯款右列金額至被告之右列帳戶內，並旋遭不詳之人以網路銀行轉帳之方式轉出一空。 110年10月27日10時48分許，匯款33萬1245元 被告合庫銀行帳戶 
附錄論罪科刑法條
中華民國刑法第30條（幫助犯及其處罰）
幫助他人實行犯罪行為者，為幫助犯。雖他人不知幫助之情者，
亦同。
幫助犯之處罰，得按正犯之刑減輕之。

中華民國刑法第339 條（普通詐欺罪）
意圖為自己或第三人不法之所有，以詐術使人將本人或第三人之
物交付者，處5年以下有期徒刑、拘役或科或併科50萬元以下罰
金。
以前項方法得財產上不法之利益或使第三人得之者，亦同。
前二項之未遂犯罰之。

洗錢防制法第14條
有第二條各款所列洗錢行為者，處7年以下有期徒刑，併科新臺
幣5百萬元以下罰金。
前項之未遂犯罰之。
前二項情形，不得科以超過其特定犯罪所定最重本刑之刑。